【裁判字號】    96,交訴緝,1
【裁判日期】    970220
【裁判案由】    公共危險等
【裁判全文】
臺灣彰化地方法院刑事判決             96年度交訴緝字第1號
公  訴  人  臺灣彰化地方法院檢察署檢察官
被      告  甲○○
                      之3號
上列被告因公共危險等案件，經檢察官提起公訴（95年度偵字第
3407號），本院依簡式審判程序判決如下：
    主  文
甲○○駕駛動力交通工具肇事，致人傷而逃逸，處有期徒刑陸月
，如易科罰金，以銀元佰元即新臺幣玖佰元折算壹日。
  犯罪事實及理由
一、本件犯罪事實均與檢察官起訴書之記載相同，茲引用之（如
    附件）。
二、本件證據除補充被告於本院審理時之自白外，其餘亦均與檢
    察官起訴書之記載相同，茲引用之（如上附件）。
三、量刑理由：
    被告因無照駕車而於肇事後心虛逃逸，置被害人於不顧，惡
    行非輕，被害人幸有路人幫忙報警，經送醫救治，傷勢未為
    加劇，又被告除肇事後逃逸，甚而於本院審理時經合法傳喚
    無正當理由卻不到庭，經本院通緝後，方緝獲到案，事後進
    行調解時，又曾避不到場，徒使被害人空跑一趟（有回報單
    2 紙在卷可考），尤顯其不知尊重司法，卸責輕忽之心態，
    自應嚴予苛責，惟被告到庭後有坦承犯行，態度尚稱良好，
    且終與被害人達成和解，賠償被害人損害，被害人因而撤回
    過失傷害之告訴，有調解程序筆錄及撤回告訴狀各1 份在卷
    可稽，尚可認有悔過之積極表現，再審酌被告犯罪之動機、
    方法、手段、所生危害、被害人受傷程度、公訴人表示願意
    予被告較輕刑度之機會等一切情狀，量處如主文所示之刑，
    並依下列說明諭知易科罰金之折算標準。另按中華民國九十
    六年罪犯減刑條例第5 條規定：本條例施行前（即96年7 月
    16日前），經通緝而未於中華民國96年12月31日起前自動歸
    案接受偵查、審判或執行者，不得依本條例減刑。茲被告犯
    罪時間，雖係在96年4 月24日前，然被告於上開減刑條例施
    行前之95年11月21日，業經本院通緝在案，迨該條例施行後
    之96年10月29日方為警查獲，有通緝書及警詢筆錄可查，被
    告既非自動歸案，依上開條例第5 條規定，自不得依該條例
    予以減刑，附此敘明。
四、被告行為後，刑法於民國94年2月2日修正公布、刑法施行法
    於95年6月14日修正公布、罰金罰鍰提高標準條例於95年5月
    17 日修正公布，並均於95年7月1日施行，其中刑法第41條
    第1 項前段關於易科罰金折算標準，由「犯最重本刑為五年
    以下有期徒刑以下之刑之罪，而受六個月以下有期徒刑或拘
    役之宣告，因身體、教育、職業、家庭之關係或其他正當事
    由，執行顯有困難者，得以一元以上三元以下折算一日，易
    科罰金。」修正為「犯最重本刑為五年以下有期徒刑以下之
    刑之罪，而受六個月以下有期徒刑或拘役之宣告者，得以新
    臺幣一千元、二千元或三千元折算一日，易科罰金。」，應
    依刑法第2 條第1 項規定，適用最有利於行為人之法律（最
    高法院95年第8 次刑事庭會議決議第3 點第2 項參照）。而
    修正前刑法第41條第1 項前段之易科罰金折算標準，依修正
    刪除前之罰金罰鍰提高標準條例第2 條規定，應就其原定數
    額提高為100 倍折算1 日，並依現行法規所定貨幣單位折算
    新臺幣條例第2 條規定，以新臺幣元3 倍折算之，亦即，修
    正前刑法第41條第1 項前段之易科罰金折算標準，應以銀元
    300 元即新臺幣900 元折算為1 日，經比較新、舊法結果，
    應以被告行為時之法律舊法較有利於被告，依刑法第2 條第
    1 項前段規定，是本案自應適用被告行為時之法律即修正前
    刑法第41條第1 項前段，修正前罰金罰鍰提高標準條例第2
    條規定，併諭知易科罰金之折算標準。
五、應適用之法條：
（一）刑事訴訟法第273 條之1 第1 項，第299 條第1 項前段、
      第310 條之2 、第454 條第2 項。
（二）刑法第2 條第1 項前段、第185 條之4 、（修正前）第41
      條第1 項前段。
（三）（修正刪除前）罰金罰鍰提高標準條例第2 條。
六、補充說明
（一）按本判決係依刑事訴訟法第310 條之2 、第454 條第2項
      製作，依法僅需記載當事人欄、主文、犯罪事實、證據名
      稱、應適用之法條及得於10日內上訴之旨，並得以簡略方
      式為之；如認定之犯罪事實、證據及應適用之法條，與檢
      察官聲請簡易判決處刑書或起訴書之記載相同者，得引用
      之。
（二）又上揭所指應記載之「犯罪事實」，揆諸同法第308 條後
      段原關於有罪之判決書應記載「事實」之規定，已修正為
      應記載「犯罪事實」，核其修正之立法理由，即指明「犯
      罪事實」，係指符合犯罪構成要件之具體社會事實。是以
      構成犯罪事實以外之其他適用法律事實，例如刑罰加重（
      含累犯在內)或 減輕事由等，自可無須在「犯罪事實」欄
      中記載（法院辦理刑事訴訟案件應行注意事項第14 4點參
      照），惟仍應於主文中予以表明，並於應適用之法條欄予
      以引用。
七、如不服本件判決，得自收受送達之日起10日內，向本院提起
    上訴。
本案經檢察官吳曉婷到庭執行職務。
中    華    民    國    97    年    2     月    20    日
                  刑事第四庭    法  官  周淡怡
以上正本證明與原本無異。
如不服本判決，應於判決送達後10日內，向本院提出上訴書狀，
上訴書狀應「敘述具體上訴理由」，並按他造當事人之人數附繕
本。「切勿逕送上級法院」。
告訴人或被害人對於判決如有不服具備理由請求檢察官上訴者，
其上訴期間之計算係以檢察官收受判決正本之日期為準。
中    華    民    國    97    年    2     月    20    日
                                書記官  劉玫金
附錄論罪科刑法條全文
中華民國刑法第185條之4
（肇事遺棄罪）
駕駛動力交通工具肇事，致人死傷而逃逸者，處 6 月以上 5 年
以下有期徒刑。


司法院資訊處製作；財團法人民間司法改革基金會備份。
